# 生产车间产线计入固定资产还是长期待摊费用

提问人：wx_5cbd6a2767a5 时间：2021-11-10 10:46:00
请教陈版主，对于租入厂房改扩建而成的产线，是计入固定资产还是长期待摊费用，如何进行判断？

回答人：chenyiwei
一般应确认固定资产处理。这类设备是可单独识别的，并非依附于厂房主体结构、不可移动拆卸的装修等附属设施。